臺灣臺南地方法院刑事判決　　　　　　　　　　　　　九十三年度訴字第一一二號
　　公　訴　人　臺灣台南地方法院檢察署檢察官
　　被　　　告　丙○○
　　選任辯護人　蔡雪苓律師
右列被告因恐嚇等案件，經檢察官提起公訴（九十三年度偵字第二十七號），本院判
決如左：
    主  文
丙○○連續以加害生命、身體之事，恐嚇他人致生危害於安全，處拘役參拾日，如易
科罰金，以參佰元折算壹日。
被訴非法剝奪人之行動自由部份無罪。
被訴傷害部份公訴不受理。
    事  實
一、丙○○原係乙○○（即呂曼瑤，民國（下同）七十三年六月七日生）之男友，於
    九十二年二月二日八至九時許，在台南市○區○○路五三三巷二七號乙○○住處
    ，因感情之糾紛而與乙○○發生爭執後，竟徒手毆打乙○○成傷（傷害罪部份已
    撤回告訴）。乙○○之母杜淑玲知悉上情後，向台灣台南地方法院檢察署提出告
    訴，丙○○接獲傳票後，即心生不滿，竟基於恐嚇之概括犯意，於九十二年三月
    五日十五至十六時許，獲悉乙○○在台南市○○路○段二八九巷三九號之公道法
    律事務所，討論有關訴訟之事宜，竟至該處以加害生命身體之事向乙○○稱：「
    叫你媽媽出去要小心點，以後會發生什麼事不知道」等語，經乙○○轉告丁○○
    後，致丁○○心生畏懼而危害其安全。丙○○復承前恐嚇之犯意，於九十二年四
    月六日二十二時許，電約乙○○外出，要求簽立訴訟之和解書，乙○○不允，丙○○竟又以加害生命身體之事向乙○○恐嚇稱「如不出來，就要同歸於盡」等語
    ，致乙○○心生畏懼，同意與丙○○會面，乙○○依約至台南市○○路一一八一
    巷一七二號「五行代天宮」與丙○○會面，又遭丙○○出手推拉成傷，經乙○○
    電請丁○○到場及報警處理。
二、案經乙○○之母丁○○訴由臺灣台南地方法院檢察署檢察官偵查起訴。
    理  由
壹、有罪部份
一、訊據被告丙○○矢口否認有何恐嚇告訴人之犯行，辯稱：我有去公道法律事務所
    ，但我沒有說那些話，九十二年四月六日他是拿和解書給我，他是要搶回和解書
    自己拐到腳，他頭腫起來，一直哭喊痛，我是把他的鑰匙及手機拿到我車上，我
    說要送他去醫院，乙○○不願意，我才把我大姐叫來云云。惟查，被告於九十三
    年三月五日下午之恐嚇犯行，業據被害人即告訴人丁○○於偵查中指訴甚詳，核
    與證人即乙○○於偵查證述情節相符。於同年四月六日晚上十許之恐嚇犯行，亦
    據被害人乙○○於偵查中指述甚詳。且被告於偵查中亦坦承確有九十二年三月五
    日與四月六日分別到公道法律事務所與五行代天宮等情。因當時被告與乙○○之
    情感生變，且遭丁○○提出告訴，難免懷恨，其前來與乙○○見面，衡情難免口
    出惡言，恐嚇洩恨，是以被告既自承有於右揭時地與乙○○見面，故乙○○所指
    被告有出言恐嚇犯行，即可採信。而告訴人丁○○於三月五日受此言語威嚇後，
    致心生畏怖，足生危害於其及家人之安全，隨即於三月六日具狀向檢察官陳報告
    訴，亦有陳報狀一份可稽。被告恐嚇事證已甚明確，所辯應係卸責之詞，被告犯
    行洵堪認定。
二、核被告所為，係犯刑法第三百零五條以加害生命、身體之事恐嚇罪。其先後二次
    犯行，時間緊接，犯罪構成要件相同，顯均係基於概括之犯意反覆為之，應依連
    續犯之規定論以一罪並加重其刑。爰審酌被告與被害人乙○○原係一對情侶，嗣
    因故無緣情定終身，致情海生波，男女私情，當相愛相惜時，為對方所作所為，
    具屬甜密。當緣盡情了時，由愛生恨，為對方所作所為，變成苦澀，甚至轉為敵
    意。此因感情糾葛所生之極端行為，於認事用法至量刑時，至應考其動機、目的
    等，是以本案經審酌其動機、目的、手段、與告訴人關係、其品性智識程度、犯
    罪後態度等一切情狀，處如主文所示之刑，並諭知易科罰金之折算標準，以資懲
    儆。
貳、無罪部份
一、公訴意旨略以：被告丙○○於九十二年四月六日二十二時許，電約乙○○外出，
    欲簽立訴訟之和解書，乙○○不允，丙○○竟向乙○○恐嚇稱「如不出來，就要
    同歸於盡」等語，致乙○○心生畏懼，同意與丙○○會面，乙○○依約至台南市
    ○○路一一八一巷一七二號「五行代天宮」與丙○○會面，丙○○復承前傷害之
    犯意，出手推拉乙○○撞擊地面，致其受有後腦三×三公分血腫之傷害，並強拉
    乙○○至其所駕駛之自小客車上，取走乙○○之手機及機車鑰匙，而剝奪乙○○
    之行動自由，並在車上掐住乙○○脖子，致乙○○受有脖子瘀青之傷害，嗣乙○○利用丙○○下車之機會，趁隙跳車逃離，並電請丁○○到場及報警處理。因認
    被告尚涉有刑法第三百零二條第一項之非法剝奪行自由罪云云。
二、公訴意旨認被告涉有非法剝奪行動自由罪無非以；據被害人乙○○到庭指述綦詳
    ，被告若無恐嚇之犯行，被害人乙○○豈會於受被告上述之傷害後，仍深夜一人
    與被告會面，又被告載被害人離開「五行代天宮」後，趁機跳車，打電話予告訴
    人到場並報警處理，經警到場後，被害人乙○○一直呈現情緒失控之現象，此有
    台南市警察局第六分局灣裡派出所之工作報告一紙在卷可參云云為其論據。但訊
    據被告丙○○堅決否認有何非法剝奪行動自由之犯行。辯稱：九十二年四月六日
    他是拿和解書給我，他是要搶回和解書自己拐到腳，他頭腫起來，一直哭喊痛，
    我是把他的鑰匙及手機拿到我車上，我說要送他去醫院，乙○○不願意，我才把
    我大姐叫來等語。經查，被告丙○○與乙○○原係男女情侶等情，業據被害人乙○○於偵查中陳明，參之告訴人丁○○所呈乙○○之日記影本至明。但在九十二
    年二月十三日丁○○對被告丙○○提出傷害之告訴後，二人感情發生變化，被告
    因有意挽回此段情，故難免為愛使出極端之手法，但男女感情之行為，本難以法
    律之評價論斷其是非，其為愛所作所為苟概以法律犯罪論斷，有時不免執法過當
    。故此類感情行為，是否課以刑責，宜更審慎。否則同一行為，於相愛時與相恨
    時，可能有截然不同之正反評價。本案被害人乙○○於九十二年四月六日晚上是
    依被告電話之邀約自行前往「五行代天宮」與被告會面，但見面後因故有所爭執
    ，致被告取下被害人之機車鑰匙，改乘被告之自小客車，此行為於男女情侶爭執
    時，情有可原，再參之被害人乙○○改乘被告之自小客車後，被告尚有下車，被
    害人乙○○亦可下車打電話給母親丁○○報警，已難認被害人之行動自由遭剝奪
    。否則，被害人何能下車打電話。再參之卷附之南市警察局第六分局灣裡派出所
    到場處理之警員楊建平與候珠通之報告，載稱：「當時男方與女方家長於現場曾
    大聲對談，而女方一直呈現情緒失控情形，當時警方並未聞有言語恐嚇及未視有
    出手拉捉情事，亦未發現有犯罪情事且詢問當事人雙方是否被傷或其他權益受損
    情事，雙方稱無。」等語。益足認被告尚無非法剝奪被害人行動自由之犯行。
    否則，如此嚴重之犯行，被害人理應當場告訴警察。是以，本案除被害人乙○○
    之指訴外，尚查無其他足資補強之佐證，至難單憑被害人一人之指訴即令被告擔
    負罪責。本件依當時被告所為，應屬情侶間可容忍之爭執行為。嗣因雙方交惡，
    始訴諸法律之評斷。被告此部份犯罪，應認不能證明，應為無罪之諭知。
參、不受理部份
一、公訴意旨略以：被告丙○○原係乙○○之男友，於民國九十二年二月二日八、九
    時許，在台南市○區○○路五三三巷二七號乙○○住處，因感情之糾紛而與乙○○發生爭執後，竟基於傷害人身體之概括犯意，徒手毆打乙○○，致乙○○受有
    頭頂部紅腫、右嘴角瘀腫及右大腿瘀腫之傷害。乙○○之母杜淑玲知悉上情後，
    向本署提出告訴，詎丙○○接獲傳票後，即心生不滿，復基於恐嚇之概括犯意，
    於九十二年三月五日十五、十六許，獲悉乙○○在台南市○○路○段二八九巷三
    九號之公道法律事務所，討論有關訴訟之事宜，竟至該處向乙○○稱：「叫你媽
    媽出去要小心點，以後會發生什麼事不知道」等語，經乙○○轉告丁○○後，致
    丁○○心生畏懼而危害其安全。丙○○復承前恐嚇之犯意，於九十二年四月六日
    二十二時許，電約乙○○外出，欲簽立訴訟之和解書，乙○○不允，丙○○竟向
    乙○○恐嚇稱「如不出來，就要同歸於盡」等語，致乙○○心生畏懼，同意與丙○○會面，乙○○依約至台南市○○路一一八一巷一七二號「五行代天宮」與丙○○會面，丙○○復承前傷害之犯意，出手推拉乙○○撞擊地面，致其受有後腦
    三×三公分血腫之傷害，並強拉乙○○至其所駕駛之自小客車上，取走乙○○之
    手機及機車鑰匙，而剝奪乙○○之行動自由，並在車上掐住乙○○脖子，致乙○○受有脖子瘀青之傷害，嗣乙○○利用丙○○下車之機會，趁隙跳車逃離，並電
    請丁○○到場及報警處理。因認被告尚涉有刑法第二百七十七條第一項之傷害罪
    云云。
二、按告訴乃論之罪，告訴人於第一審辯論終結前得撤回其告訴，又告訴經撤回者，
    應諭知不受理之判決，刑事訴訟法第二百三十八條第一項、第三百零三條第三款
    分別定有明文。
三、查本件告訴人丁○○告訴被告丙○○傷害案件，起訴書認係觸犯刑法第二百七十
    七條條第一項傷害之罪，依同法第二百八十七條第一項前段之規定，須告訴乃論
    。茲據告訴人丁○○、乙○○即呂曼瑤撤回告訴，依照首開說明，本件傷害部分
    爰不經言詞辯論，逕為諭知不受理之判決。
據上論斷，合依刑事訴訟法第二百九十九條第一項前段、第三百零一條第一項、第三
百零三條第三款、第三百零七條，刑法第五十六條、第三百零五條、第四十一條第一
項前段，罰金罰鍰提高標準條例第一條前段、第二條，判決如主文。
本案經檢察官甲○到庭執行職務。
中      華      民      國      九十三      年    十一    月    十六    日
                              臺灣臺南地方法院刑事第七庭
                                    審判長法  官  蘇義洲
                                          法  官  徐文瑞
                                          法  官  朱中和
右正本證明與原本無異。
如不服本判決應於送達後十日內向本院提出上訴狀。（應附繕本）
                                          書記官  陳著振
中      華      民      國      九十三      年    十一    月    十七    日
附錄本案論罪科刑法條全文：
刑法第三百零五條：以加害生命、身體、自由、名譽、財產之事，恐嚇他人，致生危
                  害於安全者，處二年以下有期徒刑、拘役或三百元以下罰金。
